# 请教陈老师，关于长期投资，急！！！谢谢

提问人：wangxu811024 时间：2010-01-23 10:04:17
请教陈老师,关于长期投权投资?急!!! 请教陈老师，关于长期投资： 1 、某企业拟收购另一家企业（非同一控制），所进行的前期调研费、资产评估费、审计费等前期费用，可以暂时挂账，待收购成功时，计入长期投资成本吗？ 2 、某集团A在 2009 年，将其拥有的全资子公司B、内核单位（非独立核算单位）C，无偿划转至新成立的子公司D做为其实收资本，以 2008 年 12 月 31 日为时点。 假设 2008年 12 月 31 日，B公司所有者权益数 200 万；A对D的拨付所属资金 300 万。 那么，D企业所做分录为： 借：长期股权投资 200 拨付所属资金 300 贷：实收资本 500 如果 2009 年年报时，B和C分别调减了以前年度损益 50 万、 80 万。 那么D企业合并期初数时,应该相应做何调整？ 应该直接在账上调整: 借：长期股权投资 -50 拨付所属资金-80 贷：资本公积 -130 ？ 还是 在权益法模拟调整时 借:长期股权投资 -50 拨付所属资金-80 贷：未分配利润 -130 ？ 如果D企业也是新成立的,期初未分配利润为0.调减未分配利润,可以吗?
[ 本帖最后由 wangxu811024 于 2010-1-23 12:46 编辑 ]

回答人：chenyiwei
回复 楼主 wangxu811024 的帖子 1 、在现行的企业合并准则下，与合并直接相关的专业中介机构服务费是可以计入企业合并成本的。但需要注意：暂时挂帐期间，应当定期复核交易的实际进展情况，如果预计很可能不会成交的，应将挂帐的此类中介机构费用全部费用化处理。 2 、对D而言，取得B的股权和C的净资产应当是一项同一控制下的企业合并。对于被合并方发生涉及合并以前年度／期间的净资产调整的情况，个人理解在合并方个别报表层面应当调整长期股权投资价值和净资产，确保长期股权投资价值与被合并方在合并日的净资产帐面价值相一致。鉴于D企业系新成立，实务中可以调减资本公积，不受资本公积余额不得为零的限制。但此时可能存在被工商认定为当初出资不足的风险，需要注意。

回答人：chenyiwei
回复 藤椅 wangxu811024 的帖子直接在账里调整投资成本。这种调整应在个别报表层面完成，不能仅仅在模拟权益法核算时做。